臺灣桃園地方法院刑事判決　　　　　　　　　　　　九十二年度易字第一四九一號
　　公　訴　人　臺灣桃園地方法院檢察署檢察官
　　被　　　告　乙○○
右列被告因毒品案件，經檢察官提起公訴（九十二年度毒偵字第一九三七號、第三三
一四號），被告於本院準備程序進行中，就被訴事實為有罪之陳述，經本院告知簡式
審判程序意旨，並聽取公訴人及被告之意見後，本院合議庭裁定依簡式審判程序審理
，本院判決如左：
    主  文
乙○○連續施用第二級毒品，累犯，處有期徒刑壹年。扣案之安非他命壹包（驗餘淨
重零點參陸捌捌公克）及殘留有安非他命之吸食器壹組均沒收銷燬之。
    事  實
一、乙○○前因麻藥案件，分別經臺灣高等法院八十四年度上訴字第六九一九號、本
    院八十六年度易字第二二四七號判處有期徒刑七月、八月確定，並於民國八十六
    年四月十一日入監執行，兩案接續執行，於八十七年一月二十二日假釋出獄，至
    八十七年六月二十五日假釋期滿，假釋未經撤銷，所餘刑期以已執行論。惟其仍
    不知悔改，復因施用第二級毒品案件，分別經法院判處有期徒刑六月、八月確定
    ，又因施用毒品案件，經本院八十九年度毒聲字第三七三五號裁定令入戒治處所
    施以強制戒治，嗣於九十一年二月一日執行完畢。詎其猶不知警惕，復基於施用
    第二級毒品安非他命之概括犯意，自九十二年四、五月間某日起，至同年十月二
    十日止，連續在其位於桃園縣平鎮市忠貞里六鄰一百十一號家中及同縣市○○路
    一百二十九號朋友家中，以燒烤吸食器吸食煙霧之方式，施用安非他命多次，分
    別為警於九十二年六月十八日凌晨三時許及同年十月二十日下午六時許，在桃園
    縣平鎮市○○路一百二十九號及同縣市○○街二百三十八巷三十七弄一衖五號前
    查獲，經採集其尿液送驗，結果均呈安非他命陽性反應，後者並扣得安非他命一
    包（驗餘淨重○‧三六八八公克）及殘留有安非他命之吸食器一組。
二、案經桃園縣警察局及桃園縣警察局平鎮分局移送臺灣桃園地方法院檢察署檢察官
    偵查起訴。
    理  由
一、右揭犯罪事實，業據被告乙○○於本院審理時坦承不諱（見本院卷第五八、七二
    類），核與被告前後兩次為警查獲時，所採集其尿液經送驗後，均呈安非他命陽
    性反應相符，此有桃園縣衛生局不法藥物尿液檢定書二紙（見本案毒偵字第一九
    三七號卷第八○頁、毒偵字第三三一四號卷第三三頁）及國防部憲兵司令部刑事
    鑑識中心九十二年八月二十日（九二）宇鑑字第一一三二七號鑑驗通知書一紙（
    見本院九十二年度毒聲字第二二六四號卷第二四頁）在卷可稽，而被告於九十二
    年十月二十日為警查獲時，並扣得不明藥物一包及吸食器一組，經送驗後，前述
    不明藥物有安非他命成分（淨重○‧四二二九公克、取樣鑑析用罄○‧○五四一
    公克，餘○‧三六八八公克），而吸食器亦有安非他命之成分，此有國防部憲兵
    司令部刑事鑑識中心九十三年一月二十九日、二月四日（九三）宇鑑字第○一○
    ○二號、○一○二三號鑑驗通知書二份附卷可憑，足認被告前開自白與事實相符
    ，而堪以採信。
二、次查被告前因施用毒品案件，經本院八十九年度毒聲字第三七三五號裁定令入戒
    治處所施以強制戒治，嗣於九十一年二月一日執行完畢一節，有臺灣高等法院被
    告全國前案紀錄表及法務部全國檢察官線上查詢刑案人犯在監所最新資料報表各
    一份附卷可稽，是被告於九十一年二月一日因強制戒治執行完畢後，於五年內再
    犯本件施用第二級毒品安非他命之犯行，洵堪認定。本件事證明確，自應依法論
    科。
三、按被告犯罪後，本案分別於九十二年六月二十五日及同年十一月四日移送至臺灣
    桃園地方法院檢察署，該署檢察官復於同年十一月二十四日起訴，於同年十二月
    十六日繫屬於本院，此有該署九十二年度毒偵字第一九三七號、三三一四號偵查
    卷及九十二年十二月十六日甲○清讓字第○九二九二○三三一四號函在卷可憑，
    而毒品危害防制條例業於九十二年七月九日修正公布，並於九十三年一月九日起
    施行，有關施用第一、二級毒品（即同法第十條）部分之處罰規定新舊法均相同
    ，應依同條例第三十五條第一項第三款之規定，依修正後規定處理，從而是否屬
    同條例第二十三條第二項「五年內再犯」第十條之罪而應依法追訴之規定，亦應
    依新法定之。故核被告所為，係犯修正後毒品危害防制條例第十條第二項施用第
    二級毒品罪。被告持有第二級毒品之低度行為，應為其進而施用之高度行為所吸
    收，不另論罪。被告先後多次施用第二級毒品之行為，時間緊接，觸犯構成要件
    相同之罪，顯係基於概括犯意為之，應依連續犯之規定，論以一罪，並加重其刑
    。又被告前因麻藥案件，分別經臺灣高等法院八十四年度上訴字第六九一九號、
    本院八十六年度易字第二二四七號判處有期徒刑七月、八月確定，並於八十六年
    四月十一日入監執行，兩案接續執行，於八十七年一月二十二日假釋出獄，至八
    十七年六月二十五日假釋期滿，假釋未經撤銷，所餘刑期以已執行論，此有臺灣
    高等法院被告全國前案紀錄表在卷可按，其前受有期徒刑執行完畢，於五年內再
    犯本件最重本刑為有期徒刑以上之罪，為累犯，應依刑法第四十七條之規定，加
    重其刑，並遞加重之。爰審酌被告前因施用毒品經強制戒治及法院判刑後，仍未
    能戒除毒癮，足認其依賴毒品已深，惟念其犯後坦承犯行，且所犯之罪係自戕行
    為等一切情狀，量處如主文所示之刑，以資懲戒。又扣案之藥物一包（驗餘淨重
    ○‧三六八八公克）及吸食器一組，業經鑑定含有安非他命成分，已如前述，且
    包裝袋、吸食器與安非他命無法析離，均應依毒品危害防制條例第十八條第一項
    前段沒收銷燬之。至鑑驗用罄之安非他命，既已滅失，爰不另行宣告沒收銷燬之
    ，併此敘明。
據上論斷，應依刑事訴訟法第二百七十三條之一第一項、第二百九十九條第一項前段
，修正後毒品危害防制條例第三十五條第一項第三款、第十條第二項、第十八條第一
項前段，刑法第十一條、第五十六條、第四十七條，判決如主文。
本案經檢察官林秀敏到庭執行職務。
中      華      民      國      九十三      年     四     月    二十六  日
                                  臺灣桃園地方法院刑事第八庭
                                      法  官    吳為平
右正本證明與原本無異
如不服本判決書應於送達後十日內向本院提出上訴狀
                                      書記官    賴朱梅
中      華      民      國      九十三      年     四     月    二十八  日
附錄論罪科刑法條：
修正後毒品危害防制條例第十條
施用第一級毒品者，處六月以上五年以下有期徒刑。
施用第二級毒品者，處三年以下有期徒刑。
